臺灣高等法院刑事判決
110年度上訴字第3695號
上  訴  人  
即  被  告  高明杰


選任辯護人  林如君律師(法扶律師)
上  訴  人  
即  被  告  張哲維


選任辯護人  林輝豪律師(法扶律師)
上列上訴人等因違反毒品危害防制條例案件，不服臺灣臺北地方
法院110年度訴字第149號，中華民國110年10月20日第一審判決
（起訴案號：臺灣臺北地方檢察署109年度少連偵字第199號、10
9年度偵字第22771號），提起上訴，本院判決如下：
    主  文
原判決關於張哲維所犯成年人對未成年人販賣第二級毒品罪部分
(共貳罪)，及此部分所定應執行刑，均撤銷。
張哲維成年人對未成年販賣第二級毒品，共貳罪，各處有期徒刑
貳年捌月。
附表二編號1所示之物沒收；編號2所示之物沒收，於全部或一部
不能沒收或不宜執行沒收時，追徵其價額。
其他上訴駁回。
高明杰緩刑肆年，緩刑期間付保護管束，並應向檢察官指定之政
府機關、政府機構、行政法人、社區或其他符合公益目的之機構
或團體，提供肆拾小時之義務勞務；且應於本判決確定之日起壹
年內，完成貳場次之法治教育課程。
    事  實
一、高明杰與真實姓名年籍不詳，通訊軟體微信暱稱「盅」之人
    (無證據證明為未成年人)均明知愷他命為毒品危害防制條例
    所管制之第三級毒品，不得持有、販賣，竟意圖營利，共同
    基於販賣第三級毒品愷他命之犯意聯絡，於張哲維在民國10
    9年8月7日15時許，透過通訊軟體Telegram與趙若穎（所涉
    販賣第三級毒品犯嫌，業經臺灣臺北地方檢察署【下稱臺北
    地檢署】另為不起訴處分）聯繫，經趙若穎以不詳方式，將
    張哲維有購買愷他命需求之事告知「盅」，「盅」再以不詳
    方式，與張哲維達成以新臺幣(下同) 4,600元買賣愷他命2
    公克及拿取毒品之時間、地點等合意後，由高明杰向「盅」
    拿取愷他命2公克，並依「盅」之指示，於同日15時21分許
    ，在臺北市○○區○○路000號前，交付愷他命2公克與張哲維，
    並收取4,600元，而共同販賣愷他命與張哲維。
二、張哲維明知麥角二乙胺（Lysergide，下稱LSD）為毒品危害
    防制條例所管制之第二級毒品，不得持有、販賣，且明知陳
    Ｏ榤（年籍資料詳卷）斯時為未成年人，竟意圖營利，基於
    成年人販賣第二級毒品與未成年人之犯意，於109年8月11日
    16時許，在臺北市○○區○○○路0段（起訴書誤載為大道路）00
    號之全家便利商店旁，以1,200元之價格，販賣含LSD之毒品
    郵票1張與陳Ｏ榤；復於同日23時許，在臺北市信義區○○○路0
    00巷00弄內，以1,200元之價格，販賣含有LSD之毒品郵票1
    張與陳Ｏ榤。
三、案經臺北市政府警察局少年警察隊移送臺北地檢署檢察官偵
    查起訴。
    理  由
壹、本院審理範圍：
    本件檢察官起訴上訴人即被告（下稱被告）張哲維涉犯毒品
    危害防制條例第4條第2項之販賣第二級毒品(2罪)、同法第1
    1條第2項之持有第二級毒品罪(1罪)，原審審理後，認被告
    張哲維犯毒品危害防制條例第9條第1項、第4條第2項之成年
    人對未成年人販賣第二級毒品罪，共2罪，另犯同法第11條
    第2項之持有第二級毒品罪(1罪)；被告張哲維提起上訴後，
    嗣就其被訴持有第二級毒品罪部分具狀撤回上訴（見本院卷
    第179頁），而檢察官就原審判決並未上訴，故原審判決關
    於被告張哲維持有第二級毒品罪部分，即已確定，是本院關
    於被告張哲維之審理範圍，僅限於原審判決關於被告張哲維
    販賣第二級毒品罪部分(2罪)，合先敘明。　　
貳、證據能力部分：
    按被告以外之人於審判外之陳述，雖不符刑事訴訟法第159
    條之1至第159條之4之規定，而經當事人於審判程序同意作
    為證據，法院審酌該言詞陳述或書面陳述作成時之情況，認
    為適當者，亦得為證據。又當事人、代理人或辯護人於法院
    調查證據時，知有第159條第1項不得為證據之情形，而未於
    言詞辯論終結前聲明異議者，視為有前項之同意，同法第15
    9條之5亦有明定。查本件檢察官、上訴人即被告(下稱被告)
    高明杰、張哲維及辯護人就本判決下列所引被告以外之人於
    審判外陳述之證據能力均不予爭執，迄至言詞辯論終結，亦
    未對該等證據之證據能力聲明異議，本院審酌該些供述證據
    作成時，核無違法取證或其他瑕疵，認為以之作為本案之證
    據屬適當，自有證據能力。其餘資以認定被告犯罪事實之非
    供述證據，均查無違反法定程序取得之情形，依刑事訴訟法
    第158條之4反面規定，亦具證據能力。
參、實體部分：
一、認定犯罪事實所憑證據及理由：
  ㈠事實欄一部分，業據被告高明杰於偵查、原審及本院準備程
    序、審理時均坦承不諱（見少連偵卷第23至29、159至161頁
    ，原審卷第114、181、196頁，本院卷第159、244、250頁）
    ，核與證人即購毒者被告張哲維、聯繫人趙若穎之證述相符
    （見少連偵卷第33至39、157至160、189至202頁，偵卷第24
    7至250頁），並有臺北市政府警察局少年警察隊自願受搜索
    同意書、自願受搜索、扣押同意書、勘察採證同意書、監視
    器畫面擷圖、證人即被告張哲維與趙若穎間於通訊軟體Tele
    gram對話紀錄翻拍照片及譯文等（見少連偵卷第17至21、41
    至63頁）在卷為證，足認被告高明杰之任意性自白確與事實
    相符，堪以採信。
  ㈡事實欄二部分，業據被告張哲維於偵查、原審及本院審理時
    均坦承不諱（見偵卷第29至40、143至149、279至281頁，原
    審卷第114、181至197頁，本院卷第195頁），核與證人陳Ｏ
    榤、王郁家之證述相符（見偵卷第41至54、217至228、239
    至245頁），並有臺北市政府警察局少年警察隊自願受搜索
    同意書、搜索扣押筆錄暨扣押物品目錄表、法務部調查局濫
    用藥物實驗室109年9月24日調科壹字第10923016270號鑑定
    書、交通部民用航空局醫務中心109年9月2日航藥鑑字第000
    0000號毒品鑑定書、證人陳Ｏ榤分別與被告張哲維、證人王
    郁家間於Telegram對話紀錄翻拍照片及監視器畫面擷圖等（
    見偵卷12至21、75至89、233、271頁）在卷可稽，足認被告
    張哲維之任意性自白確與事實相符，堪以採信。又被告張哲
    維係88年10月出生，而本案購毒者證人陳Ｏ榤為91年12月出
    生等情，有該2人之年籍資料在卷可考，於被告張哲維為本
    件販賣犯行時，乃年滿20歲之成年人，證人陳Ｏ榤則為年僅1
    7歲之未成年人等事實，堪以認定。再查，證人陳Ｏ榤於偵訊
    時供承：我和被告張哲維從小即認識了等語（見偵卷第218
    頁），另被告張哲維於原審審理時自承：我讀國中時，證人
    陳Ｏ榤是小兩屆的學弟等語（見原審卷第116頁），可見被告
    張哲維應知悉證人陳Ｏ榤於案發時係未年人，是被告張哲維
    主觀上具有成年人對未成年人販賣第二級毒品之故意，至堪
    認定。
　㈢又販賣毒品係政府嚴予查緝之違法行為，政府一向查禁森嚴
    並重罰不寬貸，且毒品可任意分裝或增減其份量，販賣毒品
    之行為亦無一定之公定價格，每次買賣之價格隨供需雙方之
    資力或關係之深淺或需求之數量、貨源之充裕與否、販賣者
    對於資金需求殷切與否、對行情認知，以及政府查緝之態度
    ，進而為各種風險評估，機動的調整，有各種不同標準，並
    非一成不變，惟販賣者從各種「價差」或係「量差」謀取利
    潤方式，或有差異，其所圖利益之非法販賣行為目的則屬相
    同。而毒品之價格不低，取得不易，凡為販賣之不法行為者
    ，苟無利可圖，應無甘冒持有毒品遭查獲之極大風險，而以
    原本或賠本價格販售之理，是其等從中賺取買賣差價或量差
    牟利之意圖及事實，應屬符合論理法則且不違背社會通常經
    驗之合理判斷。查本案被告高明杰乃智識正常之成年人，其
    等對於毒品之價格昂貴，取得不易，毒品交易為檢警機關嚴
    予取締之犯罪等節當知之甚稔，而被告高明杰與買家張哲維
    毫無所識，被告高明杰與微信暱稱「盅」之人茍無利得，豈
    有甘冒遭查獲重罰之高度風險，由被告高明杰不辭辛勞地親
    自交付，而以原價買賣第三級毒品之理，足見被告高明杰本
    案販賣毒品之行為，確有營利之意圖。另被告張哲維則於原
    審及本院審理時自承：我賣LSD給證人陳Ｏ榤有賺錢，1張賺1
    00元等語（見原審第196頁、本院卷第195頁），堪認被告張
    哲維確有藉此牟利之意圖及犯行至明。　　
  ㈣綜上所述，本件事證明確，被告2人犯行均堪認定，應依法論
    科。
二、論罪：　
  ㈠核被告高明杰就事實欄一所為，係犯毒品危害防制條例第4條
    第3項之販賣第三級毒品罪；被告張哲維就事實欄二所為，
    均係犯毒品危害防制條例第9條第1項、第4條第2項之成年人
    對未成年人販賣第二級毒品罪。公訴人認被告張哲維就事實
    欄二所為，皆係犯毒品危害防制條例第4條第2項之販賣第二
    級毒品罪嫌，容有未洽，惟其基本事實同一，並經原審及本
    院告知被告張哲維變更起訴法條之旨（見原審卷第180頁、
    本院卷第188頁），無礙被告張哲維及其辯護人防禦權之行
    使，爰依刑事訴訟法第300條規定變更起訴法條。
  ㈡被告高明杰與微信暱稱「盅」之成年男子就事實欄一之犯行
    ，有犯意聯絡及行為分擔，為共同正犯。
三、刑之加重減輕事由：
  ㈠被告高明杰部分：
  ⒈犯第4條至第8條之罪於偵查及歷次審判中均自白者，減輕其
    刑，同條例第17條第2項定有明文。被告高明杰於警詢、偵
    查、原審及本院審理時均坦承犯行，爰依法減輕其刑。
　⒉是否適用刑法第59條之說明：
　①按犯罪之情狀顯可憫恕，認科以最低度刑仍嫌過重者，得酌
    量減輕其刑，刑法第59條定有明文。此所謂最低度刑，固包
    括法定最低本刑；惟遇有其他法定減輕之事由者，則應係指
    適用其他法定減輕事由減輕其刑後之最低度刑而言。倘被告
    別有法定減輕事由者，應先適用法定減輕事由減輕其刑後，
    猶認其犯罪之情狀顯可憫恕，即使科以該減輕後之最低度刑
    仍嫌過重者，始得適用刑法第59條規定酌量減輕其刑。又該
    條所謂「犯罪之情狀」，與同法第57條規定科刑時應審酌之
    一切情狀，並非有截然不同之領域，於裁判上酌減其刑時，
    應就犯罪一切情狀（包括第57條所列舉之10款事項），予以
    全盤考量，審酌其犯罪有無可憫恕之事由（即判例所稱有特
    殊之原因與環境等等，在客觀上足以引起一般同情，以及宣
    告法定低度刑，是否猶嫌過重），以為判斷（最高法院102
    年台上字第2513號判決意旨參照）。次按販賣第三級毒品罪
    之法定刑為7年以上有期徒刑，得併科新臺幣1千萬元以下罰
    金。然同為販賣第三級毒品之人，其原因動機不一，犯罪情
    節未必盡同，或有大盤毒梟者，亦有中、小盤之分，甚或僅
    止於吸毒者友儕間為求互通有無之有償交付，是其態樣顯非
    可一概而論，即其販賣行為所造成危害社會之程度亦非可等
    量齊觀，倘依其情狀處以相當之有期徒刑，即足以懲儆，並
    可達防衛社會之目的者，自非不可依客觀之犯行與主觀之惡
    性二者加以考量其情狀，是否有可憫恕之處，適用刑法第59
    條之規定酌量減輕其刑，期使個案裁判之量刑，能斟酌至當
    ，符合比例原則。
　②經查，被告高明杰本件販賣第三級毒品愷他命之犯行，固無
    可取，惟衡酌被告高明杰販賣之第三級毒品約2公克，所收
    取之價金為4,600元，可見被告高明杰販售第三級毒品之重
    量非多，藉此獲得之利益自屬微薄有限，且被告高明杰本身
    並無向不特定人兜售毒品之行為，僅偶然受託進行毒品交易
    ，其犯行所造成危害社會之程度，終究與毒品大盤毒梟或中
    、小盤商等實際從事販賣第三級毒品以賺取巨額利潤之犯行
    顯然有別，惡性及對於社會秩序與國民健康之危害程度，尚
    非重大惡極，其主、客觀之惡性程度相對輕微，縱處以經前
    述偵審自白減輕其刑後之最低刑度（有期徒刑3年6月），相
    較被告高明杰前開犯罪情節，猶嫌過重，無從與真正長期、
    大量販毒之惡行區別，確有情輕法重之失衡現象，而顯有堪
    可憫恕之情狀，為使其量刑斟酌至當，符合比例原則，爰就
    被告高明杰本件所販賣第三級毒品犯行，依刑法第59條之規
    定酌量遞減輕其刑。
　㈡被告張哲維部分：
  ⒈成年人對未成年人販賣毒品者，依各該條項規定加重其刑至
    二分之一，毒品危害防制條例第9條第1項定有明文。被告張
    哲維前開對於證人陳Ｏ榤前揭販賣第二級毒品犯行，均應依
    毒品危害防制條例第9條第1項規定，加重其刑至二分之一（
    就法定刑為無期徒刑部分依法不得加重）。
  ⒉被告張哲維於偵查、原審及本院審理時均自白犯罪，合於前
    開毒品危害防制條例第17條第2項減刑規定之要件，爰均依
    該規定減輕其刑，並依法先加後減之。　　　
　⒊是否適用毒品危害防制條例第17條第1項規定之說明：
　　被告張哲維辯護人雖於原審為其辯以：被告張哲維有供出其
    毒品上游閻子維云云。然查原審法院依職權函詢臺北地檢署
    及臺北市政府警察局少年警察隊，有無因被告張哲維供出毒
    品來源因而查獲徐浩廷、閻子維或其他共犯或正犯之情形乙
    節，該少年警察隊函覆略以：徐浩廷之真實姓名為徐皓庭，
    於108年12月12日死亡註記，無法續行偵辦，另被告張哲維
    供出向閻子維購買毒品，且之前尚未發現閻子維販毒予被告
    張哲維之情資，故已移請臺北地檢署偵辦等，嗣經臺北地檢
    署函覆略以：本署偵辦本案未因被告張哲維之供述查獲正犯
    或共犯，另有關被告張哲維指訴閻子維販毒部分，僅有其單
    一指訴，故本署查獲閻子維另有販賣毒品之事證等情，此有
    該少年警察隊110年3月4日北市警少偵字第1103010646號、
    同年6月9日北市警少偵字第1103012071號等函，及臺北地檢
    署同年3月8日北檢欽知109偵22771字第1109018030號、同年
    6月22日北檢邦知109偵22771字第1109048040號等函附卷可
    查（見原審卷第51、55、135至136、151頁）。從而，本件
    依被告張哲維所提出相關證據，無法認定閻子維為其毒品之
    上手，亦無因被告張哲維供出毒品來源，因而查獲其他正犯
    或共犯之情形，自無適用毒品危害防制條例第17條第1項減
    輕或免除其刑規定之餘地。　
　⒋是否適用刑法第59條之說明：　
　　經查，被告張哲維本件販賣第二級毒品之犯行，固無可取，
    惟衡酌被告張哲維各次販賣之第二級毒品LSD毒品郵票數量
    為1張，所收取之價金則各為1,200元，每張LSD毒品郵票賺
    取價金為100元，可見被告販售第二級毒品之數量非多，藉
    此獲得之利益亦屬微薄有限，又被告張哲維販賣之次數為2
    次，所販賣之對象為同1人，其犯行所造成危害社會之程度
    ，終究與毒品大盤毒梟或中、小盤商等實際從事販賣第二級
    毒品以賺取巨額利潤之犯行顯然有別，惡性及對於社會秩序
    與國民健康之危害程度，尚非重大惡極，其主、客觀之惡性
    程度相對輕微，縱處以經前述偵審自白減輕其刑後之最低刑
    度，相較被告前開犯罪情節，猶嫌過重，無從與真正長期、
    大量販毒之惡行區別，確有情輕法重之失衡現象，而顯有堪
    可憫恕之情狀，為使其量刑斟酌至當，符合比例原則，爰就
    被告張哲維本件所為販賣第二級毒品犯行，均刑法第59條之
    規定酌量遞減輕其刑。
四、上訴駁回之理由(被告高明杰部分)：
　  原審經審理結果，認被告高明杰部分，犯罪事證明確，適用
　　毒品危害防制條例第4條第3項、第17條第2項、第19條第1項
    、刑法第11條、第28條、第38條之1第1項、第3項等規定，
    並說明審酌被告高明杰知悉國家杜絕毒品犯罪之禁令，仍無
    視法律之禁止，為牟個人私利，欲藉由販賣毒品予他人，獲
    取不法利益，助長毒品氾濫，所為實屬不當。兼衡本案查獲
    被告高明杰販賣毒品之數量、金額，及被告高明杰犯後坦承
    犯行之態度、其智識程度、家庭、經濟狀況等一切情狀，量
    處有期徒刑1年10月。另就沒收部分說明：㈠扣案如附表一編
    號1之手機，被告高明杰自承為其所有，且用以聯繫本案販
    毒事宜（見原審卷第184頁），應依毒品危害防制條例第19
    條第1項之規定宣告沒收。㈡附表一編號2所載被告高明杰與
    「盅」共同販賣所得部分，係被告高明杰所收取，又無證據
    證明被告高明杰已交給「盅」，應認屬於被告高明杰所分得
    之不法利益，雖未扣案，仍應依刑法第38條之1之規定宣告
    沒收，如全部或一部不能沒收或不宜執行沒收時，追徵其價
    額等旨。經核原判決認事用法，洵無違誤，量刑亦屬妥適。
    被告高明杰上訴意旨則以：被告高明杰未曾受有期徒刑宣告
    ，於偵審中均坦認犯行，本案犯罪情節較一般販毒者輕微，
    且被告年紀尚輕，一時失慮屬人之常情，應有暫不執行刑罰
    為適當之情況，原審判決未予宣告緩刑，實有不當等語。惟
    關於刑之量定及緩刑之宣告，係實體法上賦予法院得為自由
    裁量之事項，倘其未有逾越法律所規定之範圍，或濫用其權
    限，即不得任意指摘為違法（最高法院75年台上字第7033號
    、72年台上字第6696號判例意旨參照），被告高明杰以原審
    未宣告緩刑，指摘原判決不當，核無理由，應予駁回。
五、被告高明杰宣告緩刑之理由：
  ㈠行為經法院評價為不法之犯罪行為，且為刑罰科處之宣告後
    ，究應否加以執行，乃刑罰如何實現之問題。依現代刑法之
    觀念，在刑罰制裁之實現上，宜採取多元而有彈性之因應方
    式，除經斟酌再三，認確無教化之可能，應予隔離之外，對
    於有教化、改善可能者，其刑罰執行與否，則應視刑罰對於
    行為人之作用而定。倘認有以監禁或治療謀求改善之必要，
    固須依其應受威嚇與矯治之程度，而分別施以不同之改善措
    施（入監服刑或在矯治機關接受治療）；反之，如認行為人
    對於社會規範之認知並無重大偏離，行為控制能力亦無異常
    ，僅因偶發、初犯或過失犯罪，刑罰對其效用不大，祇須為
    刑罰宣示之警示作用，即為已足，此時即非不得緩其刑之執
    行，並藉違反緩刑規定將入監執行之心理強制作用，謀求行
    為人自發性之改善更新。而行為人是否有改善之可能性或執
    行之必要性，固係由法院為綜合之審酌考量，並就審酌考量
    所得而為預測性之判斷，但當有客觀情狀顯示預測有誤時，
    亦非全無補救之道，法院仍得在一定之條件下，撤銷緩刑（
    刑法第75條、第75條之1），使行為人執行其應執行之刑，
    以符正義。由是觀之，法院是否宣告緩刑，有其自由裁量之
    職權，祇須行為人符合刑法第74條第1項所定之條件，法院
    即得宣告緩刑，與行為人犯罪情節是否重大，並無絕對必然
    之關聯性（最高法院102年度台上字第4161號判決意旨參照
    ）。
  ㈡經查：被告高明杰前未曾因故意犯罪受有期徒刑以上刑之宣
    告，有本院被告前案紀錄表在卷可考，其係偶然受微信暱稱
    「盅」之託進行毒品交易，卷內查無被告高明杰向不特定人
    兜售毒品之行為，其犯後迭於警詢、偵查、原審及本院準備
    程序、審理時，均對上揭犯罪事實坦承不諱，堪認其犯後已
    知所為非是，確有悔悟之心，被告高明杰經此教訓，當知所
    警惕，信無再犯之虞；復審酌被告高明杰於行為時年僅19歲
    ，年輕識淺、思慮不周，於本院自陳目前已有正當工作，現
    從事鐵工，月入約4萬元，其已離婚、獨力撫養1名年僅1歲
    多之幼女之家庭生活狀況。本院綜合上情，為使其能有效回
    歸社會，重新掌握人生，並考量其生活、工作及家庭經濟狀
    況，本院認為上開對被告高明杰所宣告之刑以暫不執行為適
    當，爰依刑法第74條第1項第1款規定，宣告緩刑4年，以啟
    自新。另為深植被告高明杰守法觀念，記取本案教訓，確切
    明瞭其行為之不當與所生危害，並協助培養正確之法治觀念
    ，謹慎行事，本院因認除前開緩刑宣告外，尚有賦予一定負
    擔之必要，爰依刑法第74條第2項第5款規定，併宣告被告高
    明杰應向檢察官指定之政府機關、政府機構、行政法人、社
    區或其他符合公益目的之機構或團體，提供40小時之義務勞
    務，及依刑法第74條第2項第8款規定，命被告高明杰應於本
    判決確定之日起1年內，完成2場次之法治教育課程，並依刑
    法第93條第1項第2款規定，諭知於緩刑期間付保護管束，以
    促其於緩刑期間澈底悔過。又被告高明杰上揭所應負擔之義
    務，乃緩刑宣告附帶之條件，依刑法第75條之1第1項第4款
    之規定，違反上開負擔情節重大，足認原宣告之緩刑難收其
    預期效果，而有執行刑罰之必要者，得撤銷上開緩刑之宣告
    ，併此敘明。　　
六、撤銷改判之理由及量刑審酌(被告張哲維犯成年人對未成年
    人販賣第二級毒品罪部分〈2罪〉)：
  ㈠原審認被告張哲維所犯上開成年人對未成年人販賣第二級毒
    品罪2罪，均罪證明確，予以論罪科刑，固非無見。惟查，
    被告張哲維所為上開成年人對未成年人販賣第二級毒品犯行
    ，其犯罪之情狀顯可憫恕，縱科以經減刑後之法定最低度刑
    ，仍屬情輕法重，業如前述，原審未能詳酌前情，就被告張
    哲維所為本件販賣第二級毒品犯行，均未適用刑法第59條規
    定酌減其刑，致刑責失衡，容有未當。被告張哲維執此為由
    指摘原審判決此部分量刑過重，為有理由，原判決就此部分
    既有前開可議之處，即屬無可維持，應由本院將此部分撤銷
    改判，原判決關於被告張哲維此部分所定之應執行刑，應併
    予撤銷。
　㈡爰以行為人之責任為基礎，審酌第二級毒品LSD具有成癮性、
    濫用性及危害性，被告張哲維無視國家對於杜絕毒品犯罪之
    禁令，明知販賣毒品之行為將對施用者產生重大身心戕害，
    危害社會秩序，猶為圖小利，先後2次販賣第二級毒品，助
    長毒品之流通，對於國人身心健康及社會治安危害甚鉅，所
    為非是，惟念其犯罪後始終坦承犯行之態度，暨其犯罪之動
    機、目的、各次出售毒品數量及獲利情形非多，復參酌其於
    本院自陳高中肄業之智識程度、未婚，現從事外場服務生，
    月入約3萬1千元左右之家庭生活、經濟狀況等一切情狀(見
    本院卷第197頁)，分別量處如主文第2項所示之刑。
七、不另定應執行刑之說明：
    參酌最高法院最近一致見解，關於數罪併罰案件，如能俟被
    告所犯數罪全部確定後，於執行時，始由該案犯罪事實最後
    判決之法院所對應之檢察署檢察官，聲請該法院裁定之，無
    庸於每一個案判決時定其應執行刑，則依此所為之定刑，不
    但能保障被告（受刑人）之聽審權，符合正當法律程序，更
    可提升刑罰之可預測性，減少不必要之重複裁判，避免違反
    一事不再理原則情事之發生（最高法院108年度台抗字第489
    號刑事裁定意旨參照）。經查，本件被告張哲維於本案所犯
    各罪均未確定，揆諸前開說明，宜俟被告張哲維所犯數罪全
    部確定後，再由檢察官聲請裁定為適當。從而，本案不定其
    應執行之刑，併此敘明。  　
八、沒收部分：
　㈠毒品危害防制條例第19條第1項規定：「犯第4條至第9條、第
    12條、第13條或第14條第1項、第2項之罪者，其供犯罪所用
    之物，不問屬於犯罪行為人與否，均沒收之。」為刑法第38
    條第2項後段所稱之特別規定。扣案如附表二編號1之手機，
    被告張哲維所有並用以聯繫本案販毒事宜，業經被告張哲維
    供明在卷（見原審卷第192頁），應依毒品危害防制條例第1
    9條第1項之規定宣告沒收。
  ㈡附表二編號2部分為被告張哲維販賣毒品之價金，屬於被告張
    哲維犯罪所得，雖未扣案，仍應依刑法第38條之1第1項、第
    3項之規定宣告沒收，如全部或一部不能沒收或不宜執行沒
    收時，追徵其價額。
　㈢至於扣案之金色IPHONE手機1支（無門號），無證據證明與本
    案有關，不予宣告沒收。 
據上論斷，應依刑事訴訟法第368條、第369條第1項前段、第364
條、第299條第1項前段、第300條，毒品危害防制條例第9條第1
項、第4條第2項、第17條第2項、第19條第1項，刑法第11條、第
59條、第38條之1第1項、第3項、第74條第1項第1款、第2項第5
款、第8款、第93條第1項第2款，判決如主文。
本案經檢察官江宇程提起公訴，由檢察官呂光華到庭執行職務。
中　　華　　民　　國　　111 　年　　3 　　月　　31　　日
                  刑事第一庭  審判長法　官  周煙平
                                    法　官  吳炳桂
                                    法　官  連育群
以上正本證明與原本無異。
如不服本判決，應於收受送達後20日內向本院提出上訴書狀，其
未敘述上訴之理由者並得於提起上訴後20日內向本院補提理由書
（均須按他造當事人之人數附繕本）「切勿逕送上級法院」。
                                    書記官  廖紫喬
中　　華　　民　　國　　111 　年　　3 　　月　　31　　日
附錄：本案論罪科刑法條全文
毒品危害防制條例第4條
製造、運輸、販賣第一級毒品者，處死刑或無期徒刑；處無期徒
刑者，得併科新臺幣3千萬元以下罰金。
製造、運輸、販賣第二級毒品者，處無期徒刑或10年以上有期徒
刑，得併科新臺幣1千5百萬元以下罰金。
製造、運輸、販賣第三級毒品者，處7年以上有期徒刑，得併科
新臺幣1千萬元以下罰金。
製造、運輸、販賣第四級毒品者，處5年以上12年以下有期徒刑
，得併科新臺幣5百萬元以下罰金。
製造、運輸、販賣專供製造或施用毒品之器具者，處1年以上7年
以下有期徒刑，得併科新臺幣1百50萬元以下罰金。
前五項之未遂犯罰之。
毒品危害防制條例第9條
成年人對未成年人販賣毒品或犯前三條之罪者，依各該條項規定
加重其刑至二分之一。
明知為懷胎婦女而對之販賣毒品或犯前三條之罪者，亦同。
犯前五條之罪而混合二種以上之毒品者，適用其中最高級別毒品
之法定刑，並加重其刑至二分之一。

附表一：
編號 物品名稱及數量 1 墨綠色IPHONE 11 PRO MAX 手機1支（含0000000000號SIM卡1張） 2 被告高明杰事實欄一部分之販毒所得4,600元 

附表二：
編號 物品名稱及數量 1 玫瑰金IPHONE 手機1支（含0000000000號SIM卡1張） 2 被告張哲維事實欄二部分之販毒所得2,400元